【裁判字號】    90,交易,175
【裁判日期】    900427
【裁判案由】    過失致死
【裁判全文】
臺灣臺中地方法院刑事判決                          九十年度交易字第一七五號
    公  訴  人  臺灣台中地方法院檢察署檢察官
    被      告  甲○○
右列被告因過失致死案件，經檢察官提起公訴（九十年度偵字第二三五六號），本院
判決如左：
    主  文
甲○○因過失致人於死，處有期徒刑拾月。緩刑參年。
    事  實
一、甲○○於民國八十九年十二月二十五日上午十時四十分許，駕駛車牌號碼ＢＯ－
    四九二五號自用小客車，沿台中縣梧棲鎮○○路由西往東方向行駛，途經時速限
    制為每小時五十公里並設有劃分島劃分快慢車道之中棲路與港埠路交叉路口直行
    時，本應依規定速限行車。而依當時天氣晴天，日間自然光線、路面乾燥無缺陷
    、亦無障礙物，視距良好之情形下，並無不能注意之情事。詎竟疏未注意及此，
    貿然以逾一百公里以上之時速，超速疾行進入上開交叉路口，適有蔡文彬騎乘車
    牌號碼ＯＱＴ－九三一號重型機車在同方向慢車道行駛至上開交叉路口欲左轉進
    入港埠路時，亦疏未注意不得由慢車道直接左轉，復未讓甲○○所駕駛之直行車
    輛先行，即逕自慢車道違規搶先左轉。致甲○○發現蔡文斌時，因車速過快，閃
    避不及而碰撞蔡文彬，致蔡文彬人車倒地後受有胸腔內出血、兩下肢骨折、胸部
    及下肢挫傷等致命傷害，經送醫急救，延至同日晚間十時三十分許，因傷重不治
    死亡。
二、案經台中縣警察局清水分局報請台灣台中地方法院檢察署檢察官相驗後自動檢舉
    偵查起訴。
     理  由
一、訊據被告甲○○對於在右揭時地駕車與被害人蔡文彬發生車禍致其死亡之事實，
    坦白承認，核與被害人之兄乙○○指訴情節相符，並有台中縣警察局道路交通事
    故調查報告表乙份、現場暨車損照片八幀在卷可稽。而被害人確係因本件交通事
    故受有如事實欄所示致命傷害經送醫急救不治死亡，業經台灣台中地方法院檢察
    署檢察官督同檢驗員相驗屬實，並製有勘驗筆錄、相驗屍體證明書及驗斷書在卷
    可資佐證。按行車速度，依標誌之規定；汽車行駛至設有劃分島劃分快慢車道之
    交岔路口時，在慢車道上行駛之車輛不得左轉，道路交通安全規則第九十三條第
    一項本文、第一百零二條第一項第五款後段分別定有明文。被告及被害人分別為
    車輛駕駛人，前開交通規則為其等應注意，而依肇事當時天候晴天，日間自然光
    、路面乾燥無缺陷，亦無障礙物，視距良好（見右開道路交通事故調查報告表）
    之情形下，殊無不能注意之情事。而本件事故發生之台中縣梧棲鎮○○路與港埠
    路口，係時速限制為每小時五十公里並設有劃分島劃分快慢車道之交叉路口，有
    前開道路交通調查報告表可查；又肇事當時被告係直行車輛，被害人則原係騎乘
    重型機車在同方向慢車道行駛，且直接由慢車道左轉欲進入港埠路之事實，除據
    被告供明外，另參照前開道路交通調查報告表所載，被害人所騎乘機車遭撞擊時
    之刮地痕起點 (撞擊點)係在交岔路口內禁行機車之第三快車道上，亦足堪佐證
    該事實。則被告行駛至該時速限制五十公里之路段時，在無不能注意之情形下，
    自應依規定速限行車，惟被告行駛至前揭交岔路口時之時速超逾一百公里，迭據
    被告於偵審中供明，足見被告於事故發生當時確實超速行駛，因速度過快致閃煞
    不及撞及被害人所騎乘之機車，是被告就本件事故之發生顯有過失，且被害人因
    本件車禍死亡，與被告之過失行為間，並有相當之因果關係。至於被害人在設有
    劃分島劃分快慢車道之慢車道騎乘機車欲左轉時，在無不能注意之情形下，亦應
    注意不得由慢車道直接左轉，且應讓直行車輛先行，惟被害人非但直接由慢車道
    左轉，復未讓被告所駕駛之直行車輛先行即搶先左轉，致遭閃煞不及之被告所駕
    駛自小客車撞及，因而受傷不治死亡，被害人就本件事故之發生，自亦有疏失之
    處，然未能因此解免被告刑責。因而事證明確，被告犯行堪以認定，應予依法論
    科。
二、被告因駕車之過失致被害人死亡，核其所為，係犯刑法第二百七十六條第一項之
    過失致人於死罪。被告已與被害人家屬達成民事和解，有嘉義市東區調委員會調
    解書影本一份在卷可考。爰審酌被告之過失程度非輕、被害人因本件車禍死亡所
    生之危害重大、惟本件車禍之發生被害人與有過失、且被告犯後坦承犯行，復已
    與被害人家屬達成民事和解，態度尚稱良好等一切情狀，量處如主文所示之刑，
    以資懲儆。末查被告前未曾受有期徒刑以上之刑之宣告，有台灣高等法院被告全
    國前案紀錄表及台灣台中地方法院檢察署刑案資料查註紀錄表各一份在卷可稽，
    被告因過失致犯本罪，犯後亦與被害人家屬達成民事和解，堪認具有悔意，被告
    經此教訓，當知謹慎而無再犯之虞，是本院認所宣告之刑，以暫不執行為適當，
    爰併宣告緩刑三年，以勵自新。
據上論斷，應依刑事訴訟法第二百九十九條第一項前段，刑法第二百七十六條第一項
、第七十四條第一款，罰金罰鍰提高標準條例第一條前段，判決如主文。
中      華      民      國      九十      年      四    月    二十七    日
                                 臺灣臺中地方法院交通法庭
                                     法  官  劉長宜
右正本證明與原本無異。
如不服本判決，應於判決送達後十日內向本院提出上訴狀，上訴於臺灣高等法院臺中
分院( 須附繕本 )。
                                     書記官
中      華      民      國      九十      年      四    月     三十     日
附錄本案論罪科刑法條全文
刑法第二百七十六條第一項
因過失致人於死者，處二年以下有期徒刑、拘役或二千元以下罰金。


司法院資訊處製作；財團法人民間司法改革基金會備份。
